【裁判字號】    95,訴,490
【裁判日期】    950615
【裁判案由】    
【裁判全文】
臺灣彰化地方法院刑事判決               95年度訴字第490號
公  訴  人  臺灣彰化地方法院檢察署檢察官
被      告  丑○○
指定辯護人
本      院
公設辯護人  庚○○
被      告  戊○○
選任辯護人  張崇哲律師
            林志銘律師
            江彗鈴律師
被      告  辛○○
指定辯護人
本      院
公設辯護人  庚○○
被      告  丁○○
指定辯護人
本      院
公設辯護人  庚○○
上列被告等因違反毒品危害防制條例案件，經檢察官提起公訴（
95年度偵字第885號），本院判決如下：
    主  文
丑○○共同連續販賣第一級毒品，累犯，處無期徒刑，褫奪公權
終身。扣案之電話號碼0000000000號行動電話壹支沒
收之，販賣第一級毒品所得新台幣陸仟伍佰元沒收之，如全部或
一部不能沒收時，以其財產抵償之；又連續販賣第二級毒品，累
犯，處有期徒刑玖年陸月，扣案之電話號碼000000000
0號行動電話壹支沒收之，販賣第二級毒品所得新台幣貳仟伍佰
元沒收之，如全部或一部不能沒收時，以其財產抵償之；又連續
轉讓第一級毒品，累犯，處有期徒刑壹年陸月。應執行無期徒刑
，褫奪公權終身，扣案之電話號碼0000000000號行動
電話壹支沒收之，販賣第一級毒品所得新台幣伍仟伍佰元、販賣
第二級毒品所得新台幣貳仟伍佰元，均沒收之，如全部或一部不
能沒收時，均以其財產抵償之。
戊○○共同販賣第一級毒品，累犯，處有期徒刑捌年，扣案之電
話號碼0000000000號行動電話壹支沒收之，販賣第一
級毒品所得新台幣壹仟元沒收之，如全部或一部不能沒收時，以
其財產抵償之。
辛○○共同連續販賣第二級毒品，處有期徒刑玖年。扣案之電話
號碼0000000000號行動電話壹支，沒收之。販賣第二
級毒品所得新台幣貳仟元沒收之，如全部或一部不能沒收時，以
其財產抵償之。
丁○○共同連續販賣第二級毒品，累犯，處有期徒刑玖年。扣案
之電話號碼0000000000號行動電話壹支，沒收之。販
賣第二級毒品所得新台幣貳仟元沒收之，如全部或一部不能沒收
時，以其財產抵償之。
    事  實
一、丑○○前於民國九十一年間因施用第二級毒品案件，經本院
    判處有期徒刑四月，如易科罰金以三百元折算一日確定，經
    送監執行，於九十三年二月十八縮刑期滿執行完畢，竟仍不
    知悔改，明知海洛因與安非他命業經毒品危害防制條例分別
    列為第一級毒品、第二級毒品管制，不得非法販賣、轉讓。
    竟分別基於販賣、轉讓第一級毒品海洛因，及販賣第二級毒
    品安非他命之概括犯意，於不詳時間，在彰化縣田中鎮大新
    釣蝦場，向真實姓名、年籍不詳，綽號「阿狗」之成年男子
    ，購入數量不詳之海洛因及安非他命後，以其所有電話號碼
    0000000000號行動電話為聯絡工具，連續為下列
    犯行：
（一）於下列時、地，販賣第一級毒品予癸○○、己○○、甲○○：
１、於九十四年十月間某日起，至同年十二月底止，由癸○○以
    其持用之電話號碼0000000000號行動電話，撥打
    丑○○持用之電話號碼0000000000號行動電話，
    表明欲購買海洛因，兩人遂相約在彰化縣田中鎮○○路黃昏
    市場停車場附近交易，丑○○即以一包新台幣（下同）一千
    元之價格，連續販賣第一級毒品海洛因予癸○○四次，共計
    獲利四千元。
２、由己○○於九十四年十月十八日，以電話號碼000000
    000號電話，撥打丑○○持用之電話號碼0000000
    000號行動電話，表明欲購買海洛因，兩人遂相約在彰化
    縣田中鎮○○路黃昏市場附近交易，丑○○即以一包五百元
    之價格，販賣第一級毒品海洛因予己○○一次，獲利五百元
    。
３、於九十四年十月十八日，甲○○以其持用電話號碼0000
    000000號行動電話，撥打丑○○持用之電話號碼00
    00000000號行動電話，表明欲購買海洛因，丑○○
    與甲○○相約在彰化縣田中鎮田中國中附近交易後，丑○○
    即以一包一千元之價格，販賣第一級毒品海洛因予甲○○一
    次，獲利一千元。丑○○另與戊○○（前於八十三年間因違
    反麻醉藥品管理條例案件，及違反肅清煙毒條例案件，經本
    院判處有期徒刑七月、三年三月，應執行有期徒刑三年六月
    ，上訴後，臺灣高等法院臺中分院雖撤銷原判決，但仍判處
    有期徒刑七月、三年四月，應執行有期徒刑三年六月確定。
    又於八十四年間因恐嚇取財案件經本院判處有期徒刑七月確
    定，因違反麻醉藥品管理條例案件，及違反肅清煙毒條例案
    件，經本院判處有期徒刑五月、三年三月，應執行有期徒
    刑三年五月確定。上述於八十四年間分別確定之三罪，嗣經
    合併定其應執行為有期徒刑三年十月確定。經送監接續執行
    ，於八十八年二月十日縮短刑期假釋出監，後於九十年間經
    撤銷假釋，入監執行殘刑三年五月二十六日，於九十四年三
    月三十一日縮刑期滿執行完畢），共同基於販賣第一級毒品
    海洛因之犯意聯絡，於九十四年十一月十五日，甲○○以其
    持用電話號碼0000000000號行動電話，撥打丑○○持用之電話號碼0000000000號行動電話，表明
    欲購買海洛因，丑○○與甲○○相約在彰化縣田中鎮田中國
    中附近交易後，即由戊○○前往以一包一千元之價格，販賣
    第一級毒品海洛因予甲○○一次，獲利一千元。
（二）另行起意於下列時、地，販賣第二級毒品安非他命予丙○○、子○○：
１、丙○○自九十四年十月底起至同年十二月間，以其持用電話
    號碼0000000000號行動電話，撥打丑○○持用之
    電話號碼0000000000號行動電話，表明欲購買安
    非他命，兩人遂相約在彰化縣田中鎮○○路麥當勞旁交易，
    丑○○即以一包五百元之價格，販賣第二級毒品安非他命予
    丙○○一次，獲利五百元。
２、子○○自九十四年十月起至同年十一月間，以電話號碼00
    0000000號電話，撥打丑○○持用之電話號碼000
    0000000號行動電話，表明欲購買安非他命，兩人遂
    相約在丑○○上開住處附近雜貨店旁交易，丑○○即以一包
    一千元之價格，販賣第二級毒品安非他命予子○○二次，獲
    利二千元。
（三）另行起意於九十四年十月間，先後在彰化縣某農田中、丑
      ○○上開住處附近之雜貨店旁，連續二次以無償之方式，
      轉讓第一級毒品海洛因各一包予壬○○施用。
二、丁○○於九十二年間因施用第一級、第二級毒品案件，經本
    院分別判處有期徒刑一年、七月，應執行有期徒刑一年六月
    確定，經送監執行，於九十四年六月二十六日執行完畢。竟
    仍不知悔改，明知安非他命業經毒品危害防制條例第二級毒
    品管制，不得非法販賣，與辛○○共同基於販賣第二級毒品
    牟利之概括犯意聯絡，由辛○○於不詳時間、地點，向不詳
    姓名、年籍、住居所綽號「阿朋」之成年男子，購入第二級
    毒品安非他命後，由乙○○分別於九十四年十二月五日、八
    日，以其持用電話號碼0000000000號行動電話，
    撥打辛○○所有之電話號碼0000000000號行動電
    話，表明欲購買安非他命，辛○○即與乙○○相約在彰化縣
    田中鎮建元醫院附近交易後，由丁○○前往以一包一千元之
    價格，連續販賣第二級毒品安非他命予乙○○二次，獲利二
    千元。
三、嗣於九十五年一月十八日為警查獲，並扣得丑○○所有、供
    販賣第一、二級毒品所用之電話號碼0000000000
    號行動電話一支，辛○○所有、供販賣第二級毒品所用之電
    話號碼0000000000號行動電話一支。及並無證據
    證明與本案有關之辛○○所有之行動電話二支、門號卡四片
    ，丁○○所有之行動電話一支，戊○○所有之第一級毒品海
    洛因二包（合計淨重一點八二公克）、行動電話手機二支、
    門號卡一片，始知悉上情。
四、案經彰化縣警察局田中分局報告臺灣彰化地方法院檢察署檢
    察官偵查起訴。
    理  由
一、訊據被告丑○○固坦承：其於彰化縣田中鎮大新釣蝦場，向
    真實姓名、年籍不詳，綽號「阿狗」之成年男子，購入數量
    不詳之海洛因及安非他命等情不諱，惟矢口否認有何販賣、
    轉讓第一級毒品，與販賣第二級毒品之犯行；被告辛○○、
    丁○○亦矢口否認有何販賣第二級毒品之犯行。被告丑○○
    、辛○○、丁○○並均辯稱：證人癸○○、己○○、壬○○
    、丙○○、子○○、甲○○、乙○○警詢時陳述無證據能力
    ，上開證人於偵查中雖亦具結作證，惟應以本院審理時，經
    交互詰問之證詞證據價值較高，證人己○○係施用毒品之人
    所證可能係為邀減刑寬典而為不實陳述，且本案未扣得大量
    毒品、帳冊、電子磅秤等物，容有合理懷疑存在等語。訊據
    被告戊○○固坦承：曾受被告丑○○之託，拿過一次海洛因
    給證人甲○○，惟辯稱：當時被告丑○○所交付者係一包煙
    ，其交付時並不知內容物為何，係事後向被告丑○○詢問方
    知煙盒內裝有海洛因，證人甲○○之證詞及通信監察譯文，
    僅能證明證人甲○○與被告丑○○通聯之事實，不能證明被
    告戊○○確有販賣毒品之犯行等語。
二、按被告以外之人於偵查中向檢察官所為之陳述，除顯有不可
    信之情況者外，得為證據；被告以外之人於司法警察調查中
    所為之陳述，與審判中不符時，其先前之陳述具有較可信之
    特別情況，且為證明犯罪事實存否所必要者，得為證據，刑
    事訴訟法第一百五十九條之一第二項、第一百五十九條之二
    分別定有明文。查證人癸○○、己○○、甲○○、壬○○、
    丙○○、子○○、乙○○於偵查中之證言均經依法具結，經
    核亦無顯不可信之情況，依刑事訴訟法第一百五十九條之一
    第二項規定，即得為證據。另上開證人均於本院審理時結證
    在卷，並均經被告或其辯護人及檢察官依法詰問，上開證人
    於警詢、偵查中時之陳述與審判中所為不符部分，既均得透
    過上開詰問權之行使驗真，對於被告之訴訟防禦權行使並無
    不利情事。且本院審酌一般人對於特定事件中關於當時細節
    之記憶，每每因時日經過而日趨模糊，認為上開證人先前之
    陳述相對於審判中之陳述，具有較可信之特別情況，為期能
    發現真實，應為證明犯罪事實存否所必要，得為證據，先此
    敘明。
三、查被告丑○○、戊○○如事實欄第一項所載犯行，業據證人
    癸○○、己○○、甲○○、丙○○、子○○、壬○○證述如
    下：
１、證人癸○○於警詢時證稱：（問：你所施用的第一級毒品海
    洛因，是向何人購買？）「都是向綽號「姐仔」之女子所購
    買」；（問：你是如何向丑○○綽號姐仔購買第一級毒品海
    洛因？）「是以我使用之行動電話門號000000000
    0及0000000000撥打綽號姐仔之行動電話門號0
    000000000號，跟她約定交易的地點、毒品數量」
    ；（問：你計向丑○○綽號「姐仔」購買幾次第一級毒品海
    洛因？分別購買多少元？都約在何處交易毒品？交易是否都
    有成功？）「買四至五次，購買金額一千元。大多約在田中
    鎮○○街的黃昏市場停車場。交易都有成功」（見彰化縣警
    察局田中分局田警分偵字第○九五○○○○一八四號刑案偵
    查卷宗第六十八頁、第六十九頁）。於偵查中亦證稱：（問
    ：毒品何來？）「是我向住在彰化縣田中鎮的朋友綽號姐仔
    之女子買的，我都是打電話跟她買，我的電話是00000
    00000、0000000000，姐仔的電話0000
    000000，都是約在彰化縣田中鎮○○街的黃昏市場交
    易，跟她買了四、五次，一次都買一千元，數量一小包」等
    語（見臺灣彰化地方法院檢察署九十五年度偵字第八八五號
    偵查卷宗第六十六頁）。
２、證人己○○於警詢時證稱：（問：你所施用第一級毒品海洛
    因是向何人購買）「是向阿娟購買五百元海洛因」；（問：
    你如何向丑○○購買海洛因毒品？購買幾次？價錢如何？如
    何交易？）「我是以我家電話000000000撥打丑○○0000000000號電話聯絡。購買一次。一小包五
    百元。我跟丑○○約在彰化縣田中鎮○○路黃昏市場後交易
    」；（問：警方示通信監察譯文，是否為你向丑○○購買海
    洛因毒品聯絡電話？）「是」（見上開警卷第八十九頁）。
    於偵查中亦證稱：（問：毒品何來？）「是我向一個綽號阿
    娟的女子買的，約三十幾歲，住田中鎮。」；（問：如何聯
    絡購毒事宜）「我都是打電話給她」；（問：平均多久買一
    次？）「只有這一次。」；（問：每次的數量、金額？）「
    五百元，數量一小包。」；（問：監聽譯文是否你與阿娟通
    話？）「是，內容應該是我跟她購買毒品，我向她購買的時
    間應該是九十四年十月十八日」（見上開偵查卷宗第八十九
    頁、九十頁）。並於本院審理時證稱：（問：你有跟丑○○
    拿過海洛因？）「一次五百元而已，我叫她阿娟，有時叫她
    姐仔」（問：約在何處見面？）「彰化縣田中鎮黃昏市場，
    只有一次而已」等語（見本院卷第一七五頁）。
３、證人甲○○於警詢時證稱：（問：你稱沒有施用安非他命及
    海洛因，為何向阿娟購買毒品？）「我是替朋友向阿娟購買
    海洛因毒品」；（問：你是否向戊○○購買毒品？）「我有
    替朋友向戊○○購買海洛因毒品」；（問：你如何向丑○○
    買海洛因？共購買幾次？價錢如何？）「我以自己電話00
    00000000與丑○○0000000000電話聯絡
    。我向丑○○購買一次。每小包海洛因為一千元。」；（問
    ：你如何向戊○○買海洛因？共購買幾次？價錢如何？）「
    我以自己電話0000000000與丑○○000000
    0000電話聯絡，丑○○叫戊○○跟我洽談後，由戊○○
    與我交易。購買一次。每小包海洛因一千元。」；（問：你
    與戊○○何處交易海洛因毒品？）「在彰化縣田中鎮田中國
    中附近交易」等語。（見上開警卷第九十六頁、九十七頁）
    。於偵查中亦證稱：（問：毒品何來？）「是我向一個綽號
    阿娟的女子買過一次，跟綽號阿宏的男子買過一次」；（問
    ：如何聯絡購毒事宜？）「我都是打電話給阿娟，阿宏的部
    分是阿娟叫他拿給我的」；（問：何時起向綽號阿娟之人購
    買毒品？）「從九十四年十一月開始，我是問朋友才知道阿
    娟的電話，都是約在彰化縣田中鎮田中國中附近，她都是騎
    機車過去，阿宏也是，五十ＣＣ的機車，什麼牌子的我不清
    楚，車號我也不清楚，我都是騎機車過去跟她買，都是她本
    人或阿宏拿給我的」；（問：平均多久買一次？）「我只有
    買二次，就是電話中的這二次，第一次是阿娟拿給我的，第
    二次是阿宏拿給我的」；（問：每次買的數量、金額？）「
    一千元，數量是一小包」等語（見上開偵查卷宗第一一一頁
    ）。
４、證人丙○○於警詢時證稱：（問：你所施用的第二級毒品安
    非他命如何得來？）「我是向阿娟購買的」；（問：你如何
    向丑○○購買安非他命？共購買幾次？價錢如何？）「我以
    自己電話0000000000與丑○○電話聯絡。我向丑
    ○○購買二次，每小包安非他命為五百元」；（問：你與丑
    ○○如何交易安非他命毒品？）「是約在彰化縣田中鎮○○
    路當場與丑○○交易」（見上開警卷第五十五頁、第五十六
    頁）。於偵查中亦證稱：（問：毒品何來？）「是我向一個
    綽號阿娟的女子買的，約三十幾歲，住彰化縣田中鎮。」；
    （問：何時起向綽號阿娟之人購買毒品？）「從九十四年十
    二月開始，向她買過一、二次，都是約在彰化縣田中鎮○○
    路麥當勞的旁邊，她都是開車過去，開著一台深色的自小客
    車，什麼牌子的我不清楚，車號我也不清楚，我都是騎機車
    過去跟她買，都是她本人拿給我的」；（問：每次買的數量
    、金額？）「五百元，數量一小包」（見上開偵查卷宗第二
    二八頁）。
５、證人子○○於警詢時證稱：（問：你所施用的第二級毒品安
    非他命如何得來？）「我是向阿娟購買的」；（問：你於何
    時、何地向丑○○購買安非他命？共購幾次？價錢如何？）
    「我有向她購買二次安非他命。每小包一千元」；（問：你
    向丑○○購買安非他命，是如何交易？）「我是以我家電話
    000000000撥打丑○○0000000000電話
    聯絡，都是在彰化縣田中鎮○○路丑○○住處附近商店交易
    」（見上開警卷第六十四頁）。於偵查中亦證稱：（問：毒
    品何來？）「是我向一個綽號阿娟的女子買過二次」；（問
    ：如何聯絡購毒事宜？）「我都是打電話給阿娟」；（問：
    綽號阿娟之人電話幾號？）「我只知道000000000
    0這一支，都是我打電話給阿娟，阿娟有拿過二次給我」等
    語（見上開偵查卷宗第二○一頁）。
６、證人壬○○於警詢時證稱：（問：你所施用第一級毒品是向
    何人購買？）「我沒有買過，是阿娟給我施用的」；（問：
    你如何向丑○○購買海洛因毒品？購買幾次？價錢如何？如
    何交易？）「我向她拿二次海洛因施用，不用錢」（見上開
    警卷第七十七頁）。於偵查中亦證稱：「從九十四年十月間
    開始，我有向丑○○拿過二次海洛因施用，因阿娟是我太太
    的妹妹，所以不用錢，有一次是在田裡遇到，我向她要，她
    拿給我施用，另一次是在談跟地下錢莊借錢的事，在她家雜
    貨店旁邊，我向她要，她拿給我施用」等語（見上開偵查卷
    宗第一百四十二頁）。
四、查被告辛○○、丁○○如事實欄第二項所載之犯行，業據證
    人乙○○於警詢時證稱：（問：你所施用第二級毒品安非他
    命如何得來？）「我是向阿君買的」；（問：你如何向辛○○買安非他命？共購買幾次？價錢如何？）「我向辛○○購
    買二次。每小包安非他命為一千元」；（問：你與辛○○如
    何交易安非他命毒品？）「我與辛○○約好後，由另一名男
    子丁○○拿來跟我交易，都約在彰化縣田中鎮○○路建元醫
    院附近交易」（見上開警卷第四十五頁、第四十六頁）。於
    偵查中亦證稱：（問：毒品何來？）「是我向一個綽號阿君
    的女子買過二次」；（問：如何聯絡購毒事宜？）「我都是
    打電話給阿君」；（問：綽號阿君之人電話幾號？）「我只
    知道0000000000，都是我打電話給阿君，阿君再
    叫家彰拿出來給我，都是家彰拿來給我的，我不知道家彰的
    電話，我都是打給阿君」；（問：何時起向綽號阿君之人購
    買毒品？）「從九十四年十月開始，我是在電動玩具店遇到
    阿君，因她欠我一千元，沒錢還我，就拿毒品抵債，另一次
    是我拿一千元向她買，我都是跟她約在彰化縣田中鎮建元醫
    院旁邊交易，家彰有時開車，有時站在路邊等，家彰的車是
    大發銀翼」等語（見上開偵查卷宗第二百八十頁）。
五、按證人之陳述有部分前後不符，或相互間有所歧異時，究竟
    何者為可採，法院仍得本其自由心證予以斟酌，非謂一有不
    符或矛盾，即應認其全部均為不可採信，最高法院七十四年
    度臺上字第一五九九號著有判例，可資參照。雖證人癸○○
    、己○○、甲○○、壬○○、丙○○、子○○、乙○○於警
    詢、偵查中對於向被告等購買海洛因或安非他命之總次數、
    數量、時間、地點、聯絡方式等細節，證人壬○○於警詢、
    偵查中就被告丑○○轉讓海洛因之時間、地點等細節，所證
    或有出入，而無法完全確定，然就證人癸○○、己○○、壬○○、丙○○、子○○、甲○○、乙○○確有向被告等購買
    海洛因或安非他命；證人壬○○確自被告丑○○處無償取得
    海洛因等基本犯罪事實，前後供述均相一致，況人之記憶有
    限，常隨時間之經過而有所遺忘，自不能期待上開證人刻意
    記憶各項細節，則上揭證人事後回憶，難免略有模糊之處，
    自不能因其指述之細節略有不同，即認證言不足採。再徵諸
    卷附通訊監察譯文內容，亦足認上開證人以上所證，均信而
    有徵，堪以採信，本院爰依此認定被告等犯罪事實如事實欄
    所載。又因證人癸○○上開證稱：「向被告丑○○購買海洛
    因四、五次」之證詞，及證人丙○○於偵查中證稱：「向被
    告丑○○購買一、二次安非他命之證詞」，均有欠明確，本
    於罪疑唯輕有利於被告之原則，本院乃採認其中次數最少者
    ，以此最有利之原則來認定被告丑○○販賣之時間、次數及
    計算其犯罪所得。
六、證人癸○○、甲○○、壬○○、丙○○、子○○、乙○○固
    均於本院審理時翻異前辭，證人癸○○證稱：沒有跟被告丑
    ○○拿過海洛因云云；證人甲○○證稱：被告戊○○不曾拿
    海洛因或煙給我，不曾用電話跟被告丑○○聯絡云云；證人
    壬○○證稱：沒有跟被告丑○○買過海洛因或拿過海洛因云
    云；證人丙○○證稱：我有打電話跟被告丑○○約要向她拿
    安非他命，但是不用錢，後來她也沒有拿給我（後又改稱：
    實際上我有拿過一、二次安非他命，不過都沒有錢給被告丑
    ○○）云云；證人子○○證稱：沒有跟被告丑○○拿過安非
    他命云云；證人乙○○證稱；沒有向被告辛○○購買安非他
    命云云。惟本院審酌證人癸○○、壬○○、丙○○、子○○
    、甲○○、乙○○於警詢、偵查中，就有向被告等購買海洛
    因或安非他命；證人壬○○就有自被告丑○○處無償取得海
    洛因等情，均為一致陳述。且上開證人於偵查中之證詞均經
    結證，並經上開證人確認證述內容無訛，有經簽名之訊問筆
    錄及結文可稽，堪認係在具有相當誠懇性與正確性情況下作
    成。又上開證人於本院審理時既均證稱：與被告等並無仇隙
    ，衡情亦無在警詢、偵查中任意攀誣被告之理。徵諸卷附通
    訊監察譯文內容，足認上開證人於警詢、偵查中所證，均信
    而有徵，再參以上開證人於警詢、偵查中證述內容，均足陷
    自己涉犯施用或持有毒品之罪，而明顯置自己於刑事責任之
    中，茍非上開證人信其所述內容確為真實，任何人處於上開
    證人相同地位，當均不會為如此陳述等情，認為證人癸○○
    、甲○○、壬○○、丙○○、子○○、乙○○於本院所為上
    開證言，無非係事後欲迴護被告等而為，顯與事實不符，被
    告等上揭所辯亦均係卸責之詞，均不足採信。本件事證明確
    ，被告等犯行，均堪認定。
七、核被告丑○○販賣第一級、第二級毒品予證人癸○○、己○○、丙○○、子○○牟利之行為、丑○○與戊○○共同販賣
    第一級毒品予證人甲○○牟利之行為；被告辛○○與丁○○
    共同販賣第二級毒品予證人乙○○牟利之行為，分別係犯毒
    品危害防治條例第四條第一項、第二項之販賣第一、二級毒
    品罪；被告丑○○轉讓第一級毒品予壬○○之行為，係犯毒
    品危害防制條例第八條第一項之轉讓第一級毒品罪。被告等
    為販賣、轉讓而分別持有第一、二級毒品之低度行為，應為
    販賣、轉讓第一、二級毒品之高度行為所吸收，不另論罪。
    又被告丑○○與戊○○就販賣第一級毒品予證人甲○○一次
    部分，被告辛○○、丁○○就販賣第二級毒品予證人乙○○
    部分，各有犯意聯絡、行為分擔，各為共同正犯。又被告丑
    ○○先後多次販賣第一級、第二級毒品，及先後轉讓第一級
    毒品二次之行為；被告辛○○、丁○○先後販賣第二級毒品
    二次之行為，各均時間緊接、方法相同、觸犯構成相同之罪
    名，顯各係基於概括犯意反覆為之，各為連續犯，均應依刑
    法第五十六條之規定以一罪論，並各加重其刑（販賣第一級
    毒品部分除外）。又被告丑○○所犯上開三罪間，犯意個別
    、行為互殊，應分論併罰。被告丑○○、戊○○、丁○○各
    有如事實欄所載之犯罪紀錄，有臺灣高等法院被告前案紀錄
    表可證，渠等於受有期徒刑之執行完畢，五年以內再犯本件
    有期徒刑以上之罪，各為累犯，各應依刑法第四十七條之規
    定加重其刑，並分別遞加之（販賣第一級毒品部分除外）。
    惟因被告丑○○、戊○○所犯販賣第一級毒品罪部分，其法
    定刑為死刑或無期徒刑，依刑法第六十四條第一項、第六十
    五條第一項規定，均不得加重。又本院審酌被告戊○○僅販
    賣一次第一級毒品，販賣所得僅一千元，本身亦陷於毒癮，
    不能自拔，本案情輕法重，犯罪情節尚非無可憫恕，科以法
    定最低度之刑，猶嫌過重，爰依刑法第五十九條規定，減輕
    其刑。公訴人原以被告丑○○販賣第一級毒品海洛因予證人
    壬○○提起公訴，惟本院審酌證人壬○○於警詢、偵查中均
    未證稱曾交付金錢或其他代價予被告丑○○，而係證稱被告
    丑○○無償提供海洛因，是被告丑○○就此部分所為，即顯
    與販賣第一級毒品罪「意圖營利」之構成要件不符，本院爰
    在不礙起訴基本事實同一的範圍內，變更檢察官所引應適用
    之法條；又公訴人原認被告戊○○與被告丑○○共同販賣第
    一級毒品海洛因多次予證人甲○○，惟本院審酌根據證人甲○○警詢、偵查中所證，被告戊○○僅參與九十四年十一月
    十五日販賣第一級毒品海洛因一次之犯行，其餘部分並無證
    據證明被告戊○○與被告丑○○有何犯意聯絡或行為分擔，
    要屬不能證明有何此部分犯行，惟此部分既與被告戊○○經
    認定有罪部分，具有連續犯之裁判上一罪關係，爰不另為無
    罪之諭知。爰審酌被告等明知施用毒品有害身心健康，竟憑
    販賣戕害身心之海洛因、安非他命牟利，被告丑○○並轉讓
    第一級毒品予他人，危害社會治安及國民健康，暨犯後均矢
    口否認犯行，態度不佳，並參酌其餘犯罪動機、方法、手段
    、品行、智識程度等一切情狀，分別量處如主文所示之刑，
    就被告丑○○部分，並定其應執行之刑，且依刑法第三十七
    條第一項規定，宣告褫奪公權終身。扣案之電話號碼000
    0000000號行動電話一支，係被告丑○○所有、供販
    賣第一、二級毒品所用之物；電話號碼000000000
    0號行動電話一支，係被告辛○○所有、供販賣第二級毒品
    所用之物，應依毒品危害防制條例第十九條第一項規定，沒
    收之。被告丑○○販賣第一級毒品所得六千五百元、販賣第
    二級毒品所得二千五百元；被告戊○○販賣第一級毒品所得
    一千元；被告辛○○、丁○○販賣第二級毒品所得二千元，
    應依同條例第十九條第一項規定宣告沒收，如全部或一部不
    能沒收時，以其財產抵償之。至本案另扣得之被告辛○○所
    有之行動電話二支、門號卡四片，被告丁○○所有之行動電
    話一支，被告戊○○所有之第一級毒品海洛因二包（合計淨
    重一點八二公克）、行動電話手機二支、門號卡一片，則查
    無證據證明與本案有關，爰不予沒收，附此敘明。
據上論斷，應依刑事訴訟法第二百九十九條第一項前段、第三百
條，毒品危害防制條例第四條第一項、第二項、第八條第一項、
第十九條第一項，刑法第十一條前段、第二十八條、第五十六條
、第四十七條、第五十九條、第三十七條第一項、第五十一條第
四款、第五款，判決如主文。
本案經檢察官何蕙君到庭執行職務。
中    華    民    國    95    年     6    月    15    日
                        刑事第二庭
                        審判長法官        李進清
                              法官        紀佳良
                              法官        王昌鑫
以上正本證明與原本無異。
如不服本判決，應於判決送達後十日內向本院提出上訴狀 (須附
繕本 )。
中    華    民    國    95    年     6    月    20    日
                            書記官        陳文俊
附錄本案論罪科刑法條全文：
毒品危害防制條例第4條
製造、運輸、販賣第一級毒品者，處死刑或無期徒刑；處無期徒
刑者，得併科新臺幣 1 千萬元以下罰金。
製造、運輸、販賣第二級毒品者，處無期徒刑或 7 年以上有期徒
刑，得併科新臺幣 7 百萬元以下罰金。
毒品危害防制條例第8條
轉讓第一級毒品者，處 1 年以上 7 年以下有期徒刑，得併科新
臺幣 1 百萬元以下罰金。
毒品危害防制條例第19條
犯第 4 條至第 9 條、第 12 條、第 13 條或第 14 條第 1 項、
第2項之罪者，其供犯罪所用或因犯罪所得之財物，均沒收之，
如全部或一部不能沒收時，追徵其價額或以其財產抵償之。
為保全前項價額之追徵或以財產抵償，得於必要範圍內扣押其財
產。


司法院資訊處製作；財團法人民間司法改革基金會備份。
